# 拟IPO 企业解决出资瑕疵 - 现金置换房产出资的出资方的会计处理问题

提问人：lyrdbb 时间：2021-12-25 17:26:41
陈老师，咨询一个问题：A公司以自己房产及附属土地使用权对B公司实缴出资作价 500 万，B公司接收并使用了该房产及土地，报表上确认了资产并进行正常的折旧摊销处理，同时A公司账面对相关资产做了处置，但因历史原因房产和土地的权属并未变更成B公司，产权证上权属人仍是A公司。B公司因筹备上市，拟解决注册资本瑕疵的问题，协商后计划由A公司以现金 600 万置换原房产及土地的出资， 600 万为房产及土地的评估价值（该房产及土地目前已经闲置，只有等待拆迁），对于A公司而言，现金出资的 600 万应该如何做账，A公司账面该不该确认 600 万的资产？固定资产摊销还是其他流动资产不摊销公允价值计量？如果不确认资产，是应该入营业外支出还是冲资本公积合适？对于B公司的股权A公司早已处置，但A公司仍是B公司的实际控制人，对于这个问题请陈老师赐教。

回答人：chenyiwei
因为A是B的实控人，所以A对B的此次现金出资仍确认为长期股权投资，但明细科目不是B公司，而是直接持有B股权的下属公司。
另外应考虑本企业是否仍享有该土地和房屋的日后拆迁权益。如果是，则这些土地和房屋相当于从B收回，应作出相应会计处理。